【裁判字號】    95,訴,180
【裁判日期】    950731
【裁判案由】    毒品危害防制條例
【裁判全文】
臺灣桃園地方法院刑事判決              95年度訴字第180號
公  訴  人  台灣桃園地方法院檢察署檢察官
被      告  甲○○
指定辯護人  本院公設辯護人  楊晴翔
上列被告因毒品危害防制條例案件，經檢察官提起公訴（94年度
毒偵字第6383號、6518號）及移送併案審理（95年度毒偵字第33
86號），被告於準備程序進行中，就被訴事實為有罪之陳述，經
告知簡式審判程序意旨，聽取當事人意見後，本院裁定由受命法
官獨任進行簡式審判程序，檢察官復聲請改依協商程序而為判決
，本院判決如下：
    主  文
甲○○連續施用第一級毒品，處有期徒刑捌月。扣案之第一級毒
品海洛因貳包（其中壹包淨重零點零玖公克，空包裝重零點壹柒
公克；另壹包淨重零點壹壹公克，空包裝重零點壹玖公克）、殘
餘第一級毒品海洛因殘渣之殘渣袋壹只（其內第一級毒品海洛因
量微無法秤重，其空包裝重零點壹捌公克）沒收銷毀之。
    事實及理由
一、犯罪事實：甲○○前於民國91年間因施用毒品案件，經本院
    於91年4 月1 日裁定送觀察、勒戒後，認有繼續施用毒品之
    傾向，復裁定令入戒治處所施以強制戒治，嗣因強制戒治期
    滿3 個月，無繼續執行之必要，經本院裁定停止強制戒治，
    所餘期間並付保護管束，嗣因保護管束期間，違反保護管束
    情節重大，經本院於92年4 月30日以裁定撤銷停止強制戒治
    ，並繼續執行強制戒治，93年2 月16日執行完畢而釋放。詎
    仍不知悛悔，於上開強制戒治執行完畢釋放後5 年內，復基
    於施用第一級毒品海洛因之概括犯意，自93年8 月中旬某日
    起至95年6 月18日18時許止，在桃園縣中壢市○○街113 號
    住處房間及廁所內、桃園縣龜山鄉境內之林口長庚紀念醫院
    內、桃園縣中壢市境內之華揚醫院廁所內等處，連續施用第
    一級毒品海洛因多次。嗣先後於94年11月16日15時許，在桃
    園縣中壢市○○街113 號前為警盤查，當場查獲其持有第一
    級毒品海洛因1 包（淨重0.09公克，空包裝重0.17公克），
    經警對之採集尿液而查獲；於同年月25日在上址住處，為警
    其同意實施搜索，在其房間內查獲殘餘第一級毒品海洛因之
    殘渣袋1 只（其內第一級毒品海洛因量微無法秤重，空包裝
    重0.18公克），並對之採集尿液而查獲；於95年6 月19日，
    在桃園縣中壢市○○街與環中東路口，為警經其同意搜索，
    在所著褲子口袋內扣得第一級毒品海洛因1 包（淨重0.11公
    克，空包裝重0.19公克），並對之採集尿液而查獲。案經桃
    園縣政府警察局中壢分局、平鎮分局報請臺灣桃園地方法院
    檢察署檢察官偵查起訴及移送併案審理。
二、證據：
  (一)被告甲○○於警詢、檢察官訊問時及本院審理時之自白。
  (二)桃園縣政府警察局中壢分局被採尿人姓名編號對照表及檢體
    監管紀錄表（尿液檢體編號：E891號、E922號）各2 紙、桃
    園縣政府警察局平鎮分局被採尿人名編號對照表（尿液檢體
    編號：F264號）、臺灣尖端先進生技醫藥股份有限公司濫用
    藥物檢驗報告（尿液檢體編號：E891號、E922號）2紙、臺
    灣檢驗科技股份有限公司（尿液檢體編號：F264號）1紙、
    桃園縣政府警察局中壢分局、平鎮分局搜索扣押筆錄各1件
    。
  (三)扣案之海洛因2 包（其中1 包淨重0.09公克，空包裝重0.17
    公克；另1 包淨重0.11公克，空包裝重0.19公克）、殘餘第
    一級毒品海洛因殘渣之殘渣袋1 只（其內第一級毒品海洛因
    量微無法秤重，空包裝重0.18公克）、法務部調查局調科壹
    字第0800010533號、第000000000 號、第000000000 號鑑定
    通知書3 紙。
  (四)臺灣高等法院被告全國前案紀錄表。
三、本案犯罪事實，業據被告甲○○於準備程序進行中為有罪之
    陳述，由本院裁定受命法官獨任進行簡式審判程序，復經檢
    察官聲請改依協商程序，經本院指定公設辯護人協助其進行
    協商，當事人雙方於審判外達成協商合意，其合意內容為：
    被告願受有期徒刑8 月之科刑宣告。經查，被告之自白，有
    上開證據足認屬實，並與本院認定之事實相符。又被告前於
    91 年 間因施用毒品案件，經本院於裁定送觀察、勒戒後，
    認有繼續施用毒品之傾向，再裁定令入戒治處所施以強制戒
    治，嗣經本院裁定停止強制戒治並付保護管束，復經本院裁
    定撤銷停止強制戒治，並繼續執行強制戒治，於93年2 月16
    日執行完畢而釋放一情，有臺灣高等法院被告前案紀錄表1
    份在卷可稽，被告於上開強制戒治執行完畢後，5 年內再犯
    本件毒品危害防制條例第10條之罪，依同條例第23條規定，
    應依法追訴，檢察官起訴，即無不合。核被告甲○○所為，
    係犯毒品危害防制條例第10條第1 項施用第一級毒品海洛因
    罪。被告施用毒品前持有毒品之行為，及施用後持有施用剩
    餘而未及再次施用之毒品之行為，為施用毒品行為之當然結
    果，不另論罪。按被告行為後，法律有變更者，適用行為時
    之法律。但行為後之法律有利於行為人者，適用最有利於行
    為人之法律，刑法第2 條第1 項定有明文。本件被告行為後
    ，刑法第56條關於連續犯之規定業已94年1 月7 日修正刪除
    ，並於94年2 月2 日公布，95年7 月1 日施行，而此修正已
    影響行為人之實質刑罰法律效果，自屬刑法第2 條之「法律
    變更」，應依刑法第2 條第1 項之規定比較新舊法對於行為
    人有利或不利之狀況加以適用。查本件被告於修正施行前所
    犯之多次施用第一級毒品海洛因之犯行，時間緊接，觸犯構
    成要件相同之罪名，顯然出於概括犯意反覆為之，依修正施
    行前刑法第56條之規定，為連續犯，應僅論以一罪，並得加
    重其刑至2 分之1 ，其最重法定刑為有期徒刑7 年6 月；然
    依修正施行後之刑法，已刪除連續犯之規定，原則上即應論
    處數個施用毒品罪，其刑度經數罪併罰之結果，最重法定刑
    為有期徒刑10年以上（按行為之實際次數加種計算其最高度
    ，如以2 次計算其最高度即為10年），顯較修正施行前依刑
    法第56條之規定僅就法定刑加重2 分之1 為重，經依刑法第
    2 條第1 項之規定比較新舊法結果，以修正施行前刑法第56
    條規定較有利於被告，本件被告如犯罪事實欄所載之前後多
    次施用第一級毒品海洛因之犯行，時間緊接，所犯構成要件
    相同，顯係基於概括犯意反覆所為，為連續犯，應依修正前
    刑法第56條規定論以1 罪，並加重其刑。爰審酌被告有如事
    實欄所載施用毒品之紀錄，此有前揭前案紀錄表可按，其素
    行非佳，其犯罪行為主要係戕害自身，並未直接積極損害他
    人之利益，且犯後坦承犯行，態度尚稱良好等一切情狀，上
    開協商內容尚無不當之處。本案復查無刑事訴訟法第45 5條
    之4 第1 項各款所列情形，檢察官聲請改依協商程序而為判
    決，本院爰不經言詞辯論，於協商合意範圍內為協商判決。
四、扣案之白粉2 包，均含有第一級毒品海洛因成分（其中1 包
    淨重0.09公克，空包裝重0.17公克；另1 包淨重0.11公克，
    空包裝重0.19公克），另扣案之殘渣袋1 只，內有第一級毒
    品海洛因之殘留（量微無法秤重，空包裝重0.18公克）之事
    實，此有法務部調查局調科壹字第0800010533號、第000000
    000 號、第000000000 號鑑定通知書各1 紙在卷可稽，既均
    係本件查獲之第一級毒品，而其中殘渣袋與毒品亦難以析離
    ，爰均依毒品危害防制條例第18條第1 項前段規定，沒收銷
    燬之。
五、應適用之法條：刑事訴訟法第273 條之1 第1 項、第455 條
    之2 第1 項、第455 條之4 第2 項、第455 條之8 、第454
    條第2 項，毒品危害防制條例第10第1 項、第18條第1 項前
    段，修正後刑法第2 條第1 項前段，修正前刑法第11條前段
    、第56條。
六、協商判決除有刑事訴訟法第455 條之4 第1 項第1 款於本訊
    問程序終結前，被告撤銷協商合意或檢察官撤回協商聲請者
    ；第2 款被告協商之意思非出於自由意志者；第4 款被告所
    犯之罪非第455 條之2 第1 項所定得以協商判決者；第6 款
    被告有其他較重之裁判上一罪之犯罪事實者；第7 款法院認
    應諭知免刑或免訴、不受理者情形之一，及違反同條第2 項
    「法院應於協商合意範圍內為判決；法院為協商判決所科之
    刑，以宣告緩刑或二年以下有期徒刑、拘役或罰金為限」之
    規定者外，不得上訴。
七、如有前述例外得上訴之情形，又不服本件判決，得自收受判
    決送達之日起10日內，向本院提出上訴書狀，上訴於第二審
    法院。
本案經檢察官嵇珮晶到庭執行職務。
中    華    民    國    95    年    7     月    31    日
                  刑事第九庭    法  官  蘇琬能
以上正本證明與原本無異。
                                書記官  邱飛鳴
中    華    民    國    95    年    8     月    7     日


司法院資訊處製作；財團法人民間司法改革基金會備份。
